【裁判字號】    92,上易,797
【裁判日期】    921022
【裁判案由】    違反動產擔保交易法
【裁判全文】
臺灣高等法院臺南分院刑事判決           九十二年度上易字第七九七號      潛
      上  訴  人
      即  被  告  乙  ○  ○
右列上訴人因違反動產擔保交易法案件，不服臺灣臺南地方法院九十二年度易緝字第
五五號中華民國九十二年七月二十三日第一審判決（起訴案號：臺灣臺南地方法院檢
察署九十年度偵字第八七六四號），提起上訴，本院判決如左：
      主      文
上訴駁回。
      事      實
一、乙○○原名童傳宗，於民國（下同）八十九年七月二十九日，向歌林股份有限公
    司（下稱歌林公司）所屬西門服務站，以動產擔保交易法所規定附條件買賣方式
    ，購買電視機一台，而為動產擔保交易債務人，雙方並簽訂附條件買賣契約書，
    約定總價金新台幣（下同）二萬一千四百元，分十期給付，頭期款為三千四百元
    ，第二期以後每月為一期按月繳納二千元，標的物存放地點為其位於台南市○區
    ○○街一一二號住處，且在價金未付清之前，僅得依約占有使用標的物，非經債
    權人同意，不得任意將之遷移或為其他處分。詎於簽訂上開契約，並取得該電視
    機後，僅繳納四期款項，即未續繳，且於八十九年十一月十六日，竟意圖不法利
    益，未經債權人同意，即擅自將該電視機遷移他處，致標的物遷移不明，而生損
    害於債權人歌林公司。嗣於九十年二月間及同年七月間某日，經歌林公司派人前
    往其上開住處探查標的物無著後，始知悉上情。
二、案經歌林公司訴由臺灣臺南地方法院檢察署檢察官偵查起訴。
      理      由
一、前揭事實，迭據被告乙○○於原審及本院審理中供承不諱，並據告訴代理人歌林
    公司甲○○指稱：被告只繳四期，後來就沒再續繳，我們曾經在九十年二月間、
    七月間去看過被告約定的住處，被告已經不在那裡，電視機也不在那裡等語明確
    （見九十年度偵字第八七六四號第十八頁背面），復有歌林電器製品附條件買賣
    契約書、銷貨傳票、戶籍謄本各一紙附卷足憑。查被告以附條件買賣契約方式，
    向歌林公司購買電視機一台，為動產擔保交易債務人，且簽訂有附條件買賣契約
    ，依該契約第三條約定，被告未繳清該筆價金前，不得將該標的物遷移他處，被
    告未依契約約定擅將該電視機遷移他處，違反動產擔保交易法第三十八條構成要
    件，殆無疑義。本院參酌該契約乃經被告親自簽名，自不能諉為不知，竟未經債
    權人歌林公司同意，擅將標的物遷移他處，亦未續繳該分期款項，足見其有意圖
    不法利益甚明。被告違反動產擔保交易法犯行，事證明確，堪以認定。
二、核被告所為，係犯動產擔保交易法第三十八條之意圖不法利益，擅將動產擔保交
    易標的物遷移罪。
三、原審審酌被告任意遷移動產擔保標的物，致告訴人追索無著，且尚未與告訴人達
    成和解等一切情狀，適用動產擔保交易法第三十八條、刑法第十一條前段、第四
    十一條第一項前段、罰金罰鍰提高標準條例第一條前段、第二條，量處拘役二十
    日，並諭知如易科罰金以銀元三百元折算一日之標準。本院經核原判決認事用法
    ，均無不合，量刑亦屬妥適。被告上訴意旨，指摘原判決量刑過重，為無理由，
    應予駁回。被告雖稱已與歌林公司和解，尚有一期未付云云，惟未提出和解書以
    資證明，且尚未全部清償，又經原審通緝始行到案，自不宜為緩刑宣告，併予敘
    明。
四、據上論斷，應依刑事訴訟法第三百六十八條，判決如主文。
本案經檢察官曾顯智到庭執行職務。
中  華  民  國      九十二      年        十        月      二十二      日
                                臺灣高等法院臺南分院刑事第一庭
                                    審判長法官  茆    臺    雲
                                          法官  李    文    福
                                          法官  蔡    長    林
右正本證明與原本無異。
不得上訴。
                                    法院書記官  李    培    薇
中  華  民  國      九十二      年        十        月      二十三      日
附錄本案論罪科刑法條全文：
動產擔保交易法第三十八條：
  動產擔保交易之債務人，意圖不法之利益，將標的物遷移、出賣、出質、移轉、抵
押或為其他處分，致生損害於債權人者，處三年以下有期徒刑、拘役或科或併科六千
元以下之罰金。


司法院資訊處製作；財團法人民間司法改革基金會備份。
